臺灣板橋地方法院刑事判決　　　　　　　 96年度訴字第500號
公　訴　人　臺灣板橋地方法院檢察署檢察官
被　　　告　甲○○
　　　　　　　　　　（現於臺灣臺北監獄另案執行）
選任辯護人　姚念林律師
上列被告因偽造文書案件，經檢察官提起公訴（九十五年度偵緝
字第二八八一號），經當事人雙方合意且被告認罪後，由檢察官
聲請依協商程序而為判決，本院改依協商程序判決如下：
    主  文
一、甲○○連續行使偽造私文書，足以生損害損害於公眾及他人
    ，累犯，處有期徒刑陸月，如易科罰金，以銀元參佰元折算
    壹日；減為有期徒刑參月，如易科罰金，以銀元參佰元折算
    壹日。未扣案偽造之「丙○○」、「乙○○」印章各壹枚及
    附表一所示偽造之簽名、印文均沒收之。
二、甲○○連續行使偽造私文書，足以生損害損害於公眾及他人
    ，累犯，處有期徒刑陸月，如易科罰金，以銀元參佰元折算
    壹日；減為有期徒刑參月，如易科罰金，以銀元參佰元折算
    壹日。未扣案偽造之「丙○○」印章壹枚及附表二所示偽造
    之簽名、印文均沒收之。
三、以上宣示之有期徒刑，應執行有期徒刑伍月，如易科罰金，
    以銀元參佰元折算壹日。
    事實及理由：
一、犯罪事實：
  (一)甲○○前因賭博案件，經臺灣臺北地方法院以八十一年度易
    字第四三五號判處有期徒刑十月確定，於民國八十三年七月
    二十五日執行完畢。其於八十五年間，邀丙○○合資設立華
    揚證券投資顧問股份有限公司（下稱華揚公司），另邀乙○○兼任董事，惟丙○○僅允擔任該公司股東。詎甲○○明知
    未依法召開各項法定會議，亦未取得丙○○同意擔任該公司
    董事之允諾，竟基於行使偽造文書之概括犯意，於八十五年
    十一月前之某日，先使不知情之刻印店人員偽造丙○○、乙○○之印章，再於八十五年十一月二十七日、二十九日，將
    前開偽造印鑑分別加蓋在如附表一所示之「華陽證券投資顧
    問股份有限公司發起人會議事錄」、「華揚證券投資顧問股
    份有限公司董事會議事錄」、「華揚證券投資顧問股份有限
    公司章程」、「華揚證券投資顧問股份有限公司設立登記書
    」等私文書上，以此方式偽造該等私文書，並檢附丙○○、
    乙○○身分證影本等相關文件，再持向主管機關即前臺灣省
    政府建設廳辦理華揚公司之設立登記，使公務員即前臺灣省
    政府建設廳之承辦人員登載於職務上所掌之公文書，足生損
    害於丙○○、乙○○，及前臺灣省政府建設廳對於商業登記
    管理之正確性。華陽公司成立後，甲○○另基於行使偽造文
    書之概括犯意，分別於八十七年十月七日與八十八年十月十
    六日，以相同方式偽造如附表二所示「華陽證券投資顧問股
    份有限公司董事會議事錄」、「華揚證券投資顧問股份有限
    公司股東臨時會議事錄」等私文書，並持相關文件向主管機
    關臺北市政府建設局辦理公司地址變更、董監事變更等登記
    事宜，使公務員即臺北市政府建設局之承辦人員登載於職務
    上所掌之公文書，足以生損害於丙○○、乙○○，及臺北市
    政府建設局對於商業登記管理之正確性。嗣經丙○○接獲法
    務部行政執行署板橋行政執行處命令及臺北市政府函文後，
    始知上情。
  (二)案經丙○○訴由臺灣板橋地方法院檢察署檢察官偵查起訴。
二、證據：
  (一)被告甲○○於偵查中之供述及在本院審理中所為之自白。
  (二)告訴人丙○○於偵查中之指訴。
  (三)證人乙○○於偵查中之證述。
  (四)華陽公司登記卷宗影本與如附表一、二所示之文件影本。
  (五)臺灣高等法院被告前案紀錄表乙份。
三、本件經檢察官與被告於審判外達成協商之合意且被告已認罪
    ，其合意內容為：「被告願受科刑範圍為有期徒刑六月，如
    易科罰金，以銀元三百元折算乙日，減為有期徒刑三月，如
    易科罰金，以銀元三百元折算乙日；又有期徒刑六月，如易
    科罰金，以銀元三百元折算乙日，減為有期徒刑三月，如易
    科罰金，以銀元三百元折算乙日；以上宣示之有期徒刑，應
    執行有期徒刑五月，如易科罰金，以銀元三百元折算乙日。
    」。經查，上開協商合意並無刑事訴訟法第四百五十五條之
    四第一項所列情形之一，檢察官聲請改依協商程序而為判決
    ，本院爰不經言詞辯論，於協商合意範圍內為協商判決。
四、應適用之法條：刑事訴訟法第四百五十五條之四第二項、第
    四百五十四條之二第一項第二款、第四款、第四百五十五條
    之八，刑法第二百十六條、第二百十條、第二百十四條，修
    正前刑法第五十六條、第五十五條、第四十七條、第四十一
    條第一項前段、第五十一條第五款，罰金罰鍰提高標準條例
    第一條前段，廢止前罰金罰鍰提高標準條例第二條，判決如
    主文。
五、本件判決不得上訴。惟以本判決有刑事訴訟法第四百五十五
    條之四第一項第一款、第二款、第四款、第六款、第七款及
    第二條之情形為由而不服者，得自收受判決送達之日起十日
    內，向本院提出上訴書狀，上訴於第二審法院。
中　　華　　民　　國　　96　　年　　8 　　月　　2 　　日
                    刑事第十一庭  審判長法　官  侯志融
                                        法  官  張宏節
                                        法  官  楊博欽
法官張宏節因留職停薪不能簽名，由審判長依刑事訴訟法第五十
一條第二項之規定，附記其不能簽名之事由。
                                  審判長法　官  侯志融
上正本證明與原本無異。
                                        書記官  李慈容
中　　華　　民　　國　　96　　年　　8 　　月　　2 　　日
附錄本案論罪科刑法條全文：
中華民國刑法第二百一十條
  偽造、變造私文書，足以生損害於公眾或他人者，處五年以下
  有期徒刑。
中華民國刑法第二百一十六條
  行使第二百十條至第二百十五條之文書者，依偽造、變造文書
  或登載不實事項或使登載不實事項之規定處斷。
中華民國刑法第二百一十四條
  明知為不實之事項，而使公務員登載於職務上所掌之公文書，
  足以生損害於公眾或他人者，處三年以下有期徒刑、拘役或五
  百元以下罰金。
附表一：
┌──┬────────┬──────────────┐
│編號│文  件  名  稱  │      偽  造  之  署  押    │
├──┼────────┼──────────────┤
│ 一 │華揚證券投資顧問│「丙○○」印文乙枚          │
│    │股份有限公司發起│                            │
│    │人會議事錄      │                            │
├──┼────────┼──────────────┤
│ 二 │華揚證券投資顧問│「丙○○」印文乙枚          │
│    │股份有限公司董事│                            │
│    │會議事錄        │                            │
├──┼────────┼──────────────┤
│ 三 │華揚證券投資顧問│「丙○○」印文乙枚          │
│    │股份有限公司章程│「乙○○」印文乙枚          │
├──┼────────┼──────────────┤
│ 四 │華揚證券投資顧問│「丙○○」印文乙枚          │
│    │股份有限公司設立│「乙○○」印文乙枚          │
│    │登記申請書      │                            │
└──┴────────┴──────────────┘
附表二：
┌──┬────────┬──────────────┐
│編號│文  件  名  稱  │      偽  造  之  署  押    │
├──┼────────┼──────────────┤
│    │華揚證券投資顧問│「丙○○」印文乙枚          │
│ 一 │股份有限公司董事│                            │
│    │會議事錄        │                            │
├──┼────────┼──────────────┤
│    │華揚證券投資顧問│「丙○○」印文乙枚          │
│ 二 │股份有限公司股東│                            │
│    │臨時會議事錄    │                            │
├──┼────────┼──────────────┤
│    │華揚證券投資顧問│「丙○○」印文乙枚          │
│ 三 │股份有限公司股東│                            │
│    │臨時會議事錄    │                            │
└──┴────────┴──────────────┘
